【裁判字號】    99,易,1468
【裁判日期】    991117
【裁判案由】    竊盜等
【裁判全文】
臺灣臺南地方法院刑事判決              99年度易字第1468號
公  訴  人  臺灣臺南地方法院檢察署檢察官
被      告  甲○○
上列被告因竊盜案件，經檢察官提起公訴（99年度偵字第3142號
），被告於準備程序中就被訴事實為有罪之陳述，經本院合議庭
裁定改由受命法官獨任進行簡式審判程序，判決如下：
    主  文
甲○○犯如附表所示之罪，各處如附表所示之宣告刑。應執行有
期徒刑貳年。
    事  實
一、甲○○前因犯詐欺、肅清煙毒條例等案件，經臺灣高雄地方
    法院（下稱高雄地院）分別以80年度易緝字第166號、80年
    度訴字第2728號判決判處有期徒刑4月、3年4月，經高雄地
    院以81年度聲字第808號裁定應執行有期徒刑3年5月確定，
    於83年6月6日假釋出監付保護管束；然其於假釋期間，再違
    反肅清煙毒條例（共2件）及犯妨害公務等罪，經高雄地院
    以83年度訴字第3885號判決判處有期徒刑3年4月、10年6月
    、6月，應執行有期徒刑14年，該案經臺灣高等法院高雄分
    院以84年度上訴字第781號判決駁回上訴而確定，前揭假釋
    因而撤銷，經接續執行，於91年9月27日再次假釋出監付保
    護管束；惟其另犯竊盜案件，復經高雄地院以93年度簡字第
    6118號判決判處有期徒刑3月確定，上揭假釋遂再經撤銷，
    其殘刑6年9月又18日與竊盜罪所處之刑接續執行，復經高雄
    地院以96年度聲減字第6128號裁定減刑，甫於98年3月25日
    執行完畢（構成累犯）。
二、甲○○與丙○○（尚未到案）竟共同基於意圖為自己不法所
    有之犯意聯絡，本於竊盜之犯意，分別於如附表所示之時間
    、地點，以如附表所示之方式為竊盜行為，嗣經警尋獲附表
    編號三失竊之2M-0717號自用小貨車，於該車上採得唾液，
    及於附表編號七之樂佳科技股份有限公司失竊現場，採得指
    紋及遺留血跡，送鑑證實均為丙○○所遺留，始循線查知上
    情。
三、案經臺南縣警察局永康分局報告臺灣臺南地方法院檢察署檢
    察官偵查起訴。
    理  由
一、本件被告甲○○所犯均為死刑、無期徒刑、最輕本刑3年以
    上有期徒刑以外之罪，亦非屬高等法院管轄之第一審案件，
    其於準備程序進行中，先就被訴事實均為有罪之陳述，經告
    知簡式審判程序之旨，並聽取檢察官、被告之意見後，本院
    合議庭依刑事訴訟法第273條之1第1項裁定進行簡式審判程
    序，是本案之證據調查，依同法第273條之2規定，不受同法
    第159條第1項、第161條之2、第161條之3、第163條之1，及
    第164條至第170條所規定證據能力認定及調查方式之限制，
    合先敘明。
二、訊據被告就附表所示竊盜之犯罪事實於本院準備及審理程序
    中均坦承不諱（見本院卷第57頁反面、第60頁反面）。與共
    同被告丙○○於警詢所陳一致（見警卷第1-8頁），亦與被
    害人乙○○、丁○○、己○○、庚○○、辛○○、李惠英及
    戊○○於警詢指述之情節互核相符（見警卷第18-21頁、第2
    2-26頁反面、第27-30頁、第31-35頁、第36-37頁、第38-39
    頁、第40-42頁）。復有車輛協尋電腦輸入單（見警卷第131
    、135、150、151、158頁）、車輛尋獲電腦輸入單（見警卷
    第132、136、149頁）、車籍列印表（見警卷第60、130、14
    4、145、146、153、157頁）、查訪紀錄表（見警卷第56-59
    頁）、贓物認領保管單（見警卷第61-62頁）、臺南縣警察
    局98年12月23日南縣警鑑字第0982201566號DNA型別鑑定鑑
    驗書（見警卷第122頁正反面）、98年12月18日南縣警鑑字
    第0982201547號DNA型別鑑定鑑驗書（見警卷第119頁正反面
    ）、內政部警政署刑事警察局98年12月9日刑紋字第0980166
    230號指紋鑑定鑑驗書（見警卷第120-121頁反面）及臺南縣
    警察局勘察採證報告（見警卷第89-106頁）、臺南縣警察局
    永康分局刑案現場勘察報告（見警卷第107-110頁）各1份在
    卷可稽。此外，尚有監視器翻拍照片33張（見警卷第63 -81
    頁）、蒐證照片12張（見警卷第83-88頁）及現場勘查照片5
    張、14張（見警卷第50-52頁、第112-118頁）附卷可憑。堪
    認被告上開任意性自白，確均與事實相符。本件事證明確，
    被告犯行洵堪認定，應予依法論科。
三、被告與丙○○竊取如附表所示之機車、自小貨車，雖最終均
    棄置於路邊或果園，然其竊取之際，均無歸還被害人之意思
    ，顯係貪圖該車之利用價值，載送人、物之便利性，主觀上
    均有為自己不法之所有意圖甚明。另附表編號四及編號七，
    被告與丙○○攜帶鐵剪刀犯案，該物係金屬製品，質硬而型
    尖，客觀上足以危害他人生命、身體之安全，自屬兇器無訛
    。又被告甲○○以該鐵剪刀破壞上貿電機有限公司、樂佳科
    技股份有限公司之鐵皮圍牆，有遭破壞之鐵皮圍牆照片在卷
    可佐（上貿電機有限公司部分，見警卷第93頁；樂佳科技股
    份有限公司部分，見警卷第112-114頁），則被告該2次竊盜
    犯行，亦屬毀壞牆垣而犯之竊盜行為。
四、核被告就附表編號一、二、三、五、六所為，均係犯刑法第
    320條第1項之竊盜罪，就附表編號四、七所為，均係犯刑法
    第321條第1項第2、3款攜帶兇器毀壞牆垣竊盜罪。就附表編
    號四、七，被告毀壞牆垣入室行竊，渠等毀壞行為即屬毀損
    器物，已結合於所犯加重竊盜之罪質中，應包括於竊盜行為
    內，不另構成毀損器物罪。被告與丙○○就7次竊盜犯行，
    均有犯意聯絡及行為分攤，應論以共同正犯。被告所犯上開
    7罪，犯意各別，行為互殊，應予分論併罰。爰審酌被告不
    知自食其力，一再竊取他人財物，犯罪所得非輕，並造成被
    害人之損失非淺，其犯罪之目的在購買毒品施用，暨其等品
    性、智識等一切情況，分別量處如主文所示之刑，並定其應
    執行之刑。被告與丙○○竊取附表編號一、二、三、五、六
    之機車或小貨車，均係使用同一把鑰匙行竊，於附表編號四
    、七之犯行，均有攜帶相同之鐵剪刀1支犯案，此據被告供
    承在卷（見本院卷第62頁反面、第63頁反面），然該把鑰匙
    及鐵剪刀，均不能證明係被告或丙○○所有，爰不為沒收之
    諭知，併此敘明。
據上論斷，應依刑事訴訟法第273條之1第1項、第299條第1項前
段，刑法第320條第1項、第321條第1項第2款、第3款、第51條第
5款、第47條第1項前段，刑法施行法第1條之1，判決如主文。
本案經檢察官壬○○到庭執行職務
中    華    民    國    99    年    11    月    17    日
                  刑事第十庭    法  官  羅郁棣
以上正本證明與原本無異。
如不服本判決應於收受本判決後10日內向本院提出上訴書狀，並
應敘述具體理由。其未敘述上訴理由者，應於上訴期間屆滿後20
日內向本院補提理由書狀（均須按他造當事人之人數附繕本）「
切勿逕送上級法院」。
                                書記官  黃玉秀
中    華    民    國    99    年    11    月    17    日
附錄所犯法條：
刑法第320條第1項
意圖為自己或第三人不法之所有，而竊取他人之動產者，為竊盜
罪，處5  年以下有期徒刑、拘役或 5 百元以下罰金。
刑法第321條第1項第2款、第3款
犯竊盜罪而有左列情形之一者，處 6 月以上、 5 年以下有期徒
刑：
二、毀越門扇、牆垣或其他安全設備而犯之者。
三、攜帶兇器而犯之者。
前項之未遂犯罰之。
附表：
┌──┬─────┬──────┬────────┬──────┬────┬────────────┐
│編號│犯罪時間  │犯罪地點    │犯罪之方法      │所得之財物  │被害人  │   主          文       │
├──┼─────┼──────┼────────┼──────┼────┼────────────┤
│ 一 │98年9月26 │臺南縣永康市│丙○○把風，被告│車牌號碼OT  │乙○○  │甲○○共同犯竊盜罪，累犯│
│    │日20時許  │中正北路850 │甲○○以預備鑰匙│V-935號重機 │        │，處有期徒刑肆月。      │
│    │          │號前        │行竊            │車乙輛      │        │                        │
├──┼─────┼──────┼────────┼──────┼────┼────────────┤
│ 二 │98年9月26 │臺南縣永康市│丙○○把風，被告│車牌號碼DI  │丁○○  │甲○○共同犯竊盜罪，累犯│
│    │日21時30分│中正北路710 │甲○○以預備鑰匙│-9345號自小 │        │，處有期徒刑伍月。      │
│    │許        │號前        │（與前述同一把鑰│貨車乙輛    │        │                        │
│    │          │            │匙）行竊        │            │        │                        │
├──┼─────┼──────┼────────┼──────┼────┼────────────┤
│ 三 │98年9月26 │臺南市安南區│丙○○把風，被告│車牌號碼2M  │己○○  │甲○○共同犯竊盜罪，累犯│
│    │日21時45分│長和路1段1巷│甲○○以預備鑰匙│-0717號自小 │        │，處有期徒刑陸月。      │
│    │許        │300號       │（與前述同一把鑰│貨車乙輛    │        │                        │
│    │          │            │匙）行竊        │            │        │                        │
├──┼─────┼──────┼────────┼──────┼────┼────────────┤
│ 四 │98年9月27 │臺南縣永康市│丙○○把風，被告│銅條板1批及 │庚○○  │甲○○共同犯攜帶兇器毀壞│
│    │日0時許   │中正三街490 │甲○○以客觀上可│4812-NN 號自│        │牆垣竊盜罪，累犯，處有期│
│    │          │號（上貿電機│作為兇器使用之鐵│小貨車乙輛  │        │徒刑拾月。              │
│    │          │有限公司）  │剪刀破壞鐵皮圍牆│            │        │                        │
│    │          │            │入內行竊（此次竊│            │        │                        │
│    │          │            │車犯行，並無使用│            │        │                        │
│    │          │            │預備鑰匙犯案）  │            │        │                        │
├──┼─────┼──────┼────────┼──────┼────┼────────────┤
│ 五 │98年10月23│臺南縣永康市│丙○○把風，被告│車牌號碼GA  │辛○○  │甲○○共同犯竊盜罪，累犯│
│    │日17時許  │中正北路（和│甲○○以預備鑰匙│T-123號重機 │        │，處有期徒刑肆月。      │
│    │          │欣客運停車棚│（與前述同一把鑰│車乙輛      │        │                        │
│    │          │）          │匙）行竊        │            │        │                        │
├──┼─────┼──────┼────────┼──────┼────┼────────────┤
│ 六 │98年10月23│臺南縣永康市│丙○○把風，被告│車牌號碼17  │李惠英  │甲○○共同犯竊盜罪，累犯│
│    │日19時許  │仁愛街與三村│甲○○以預備鑰匙│39-WU號自小 │        │，處有期徒刑陸月。      │
│    │          │一街口      │（與前述同一把鑰│客貨車乙輛  │        │                        │
│    │          │            │匙）行竊        │            │        │                        │
├──┼─────┼──────┼────────┼──────┼────┼────────────┤
│ 七 │98年10月24│臺南縣永康市│丙○○把風，被告│各式電纜線1 │戊○○  │甲○○共同犯攜帶兇器毀壞│
│    │日0時許   │鹽和街155巷1│甲○○以客觀上可│批          │        │牆垣竊盜罪，累犯，處有期│
│    │          │-7號（樂佳科│作為兇器使用之鐵│            │        │徒刑玖月。              │
│    │          │技股份有限公│剪刀（與前述同一│            │        │                        │
│    │          │司）        │把鐵剪刀）破壞鐵│            │        │                        │
│    │          │            │皮圍牆入內行竊  │            │        │                        │
└──┴─────┴──────┴────────┴──────┴────┴────────────┘

司法院資訊處製作；財團法人民間司法改革基金會備份。
